臺灣臺中地方法院刑事判決　　　　　　　　　　　　　九十一年度易字第二六七號
　　公　訴　人　臺灣台中地方法院檢察署檢察官
　　被　　　告　丁○○
　　　　　　　　甲○○
　　　　　　　　乙○○
右列被告因傷害案件，經檢察官提起公訴（九十年度調偵字第一六九號、九十年度偵
字第一二二○六號），本院判決如左：
    主  文
丁○○傷害人之身體，處有期徒刑肆月，如易科罰金，以參佰元折算壹日。
甲○○共同傷害人之身體，處有期徒刑貳月，如易科罰金，以參佰元折算壹日。
乙○○共同傷害人之身體，處拘役參拾日，如易科罰金，以參佰元折算壹日。
    事  實
一、丁○○、丙○○（另經檢察官為不起訴處分）在台中港梧棲漁港餐飲區毗鄰經營
    「大家好」海產攤、「阿東的店」海產攤，於民國八十八年十月二十七日十九時
    許，丁○○與丙○○在販賣區大門口因故發生口角，在場之丙○○的顧客甲○○
    及丙○○的妻舅乙○○見狀即上前勸架，嗣因勸架不成而與丁○○發生進一步之
    爭執，甲○○、乙○○與丁○○竟基於傷害對方身體之故意，出手互毆，丁○○
    見寡不敵眾，即衝進同販賣區之「丸林鮮魚行」內持水果刀二把刺傷甲○○左手
    ，幸為乙○○以塑膠椅擋開，而阻止丁○○繼續傷害之行為。前開三人互毆過程
    中，謝麟麒受有頭部外傷併左眼角膜下出血、口腔撕裂傷、左手前臂挫擦傷之傷
    害，甲○○受有左前臂撕裂傷合併肌腱斷裂之傷害。
二、案經丁○○、甲○○訴由內政部警政署台中港務警察所報請臺灣臺中地方法院檢
    察署檢察官偵查起訴。
    理  由
一、訊據被告丁○○固坦承有於前開時地持二把刀刺傷被告甲○○之事實，惟矢口否
    認有何傷害犯意，辯稱：伊係因遭被告甲○○、乙○○毆打始持刀反抗云云。另
    被告甲○○、乙○○均矢口否認有何傷害被告丁○○之犯行，被告甲○○辯稱：
    當時伊是去勸架，而非去打丁○○；被告乙○○則辯稱：當時伊僅有拿椅子擋住
    丁○○以阻止其繼續持刀攻擊甲○○，伊並未傷害丁○○云云。惟查：被告甲○○、乙○○有於前開時地共同毆打被告丁○○之事實，業據被告丁○○於警訊、
    偵查及本院調查、審理時指述綦詳，並有沙鹿童綜合醫院診斷証明書一紙附卷可
    稽。再依卷附診斷証明書所載，被告丁○○係受有頭部外傷併左眼角膜下出血、
    口腔撕裂傷、左手前臂挫擦傷之多處傷害，此顯非單純因被告甲○○之消極防禦
    行為或被告乙○○持椅子阻止丁○○繼續攻擊甲○○時不小心碰到其身體所致；
    況本件雙方均互指係對方先動手，亦無從認定被告甲○○、乙○○前開所為係防
    禦行為；又被告甲○○於本院調查時亦供明：「伊勸完架，丁○○還要繼續去找
    丙○○，伊去阻止丁○○，所以才跟丁○○互毆」等語，再被告丁○○與甲○○
    年齡、體型相仿，若被告乙○○未與甲○○聯手毆打被告丁○○者，則於丁○○
    雙手持刀之情形下，甲○○一人當難以徒手近身毆打丁○○致其受有頭部外傷併
    左眼角膜下出血、口腔撕裂傷、左手前臂挫擦傷之多處傷害，且被告乙○○係丙○○之妻舅，此業據被告乙○○及證人即丙○○之妻蔡林淑雲於偵查中陳明，乙○○緣此姻親關係為丙○○助勢而與被告丁○○發生衝突，此亦應符常情。另被
    告甲○○有於前開時地遭被告丁○○持刀砍傷之事實，亦據被告甲○○、乙○○
    於警訊、偵查及本院調查、審理時指、證述在卷，並有沙鹿童綜合醫院診斷証明
    書一紙附卷及水果刀二把扣案可稽。且依卷附診斷証明書所載，被告甲○○係受
    有左前臂撕裂傷合併肌腱斷裂之傷害，可見被告丁○○持刀刺傷甲○○時出手甚
    重，顯見其並非出於消極自衛之意，又本件雙方均互指係對方先動手，是亦無從
    認定被告丁○○前開所為係防禦行為。綜上所析，被告三人前開所辯，均不足採
    信。本件事證明確，被告三人犯行均堪認定。
二、核被告丁○○、甲○○、乙○○所為，均係犯刑法第二百七十七條第一項之傷害
    罪。被告甲○○、乙○○共同犯本罪，彼此間有犯意聯絡及行為分擔，均為共同
    正犯。爰審酌被告三人前科素行尚可（參卷附台灣台中地方法院檢察署刑案資料
    查註紀錄表及台灣高等法院被告全國前案紀錄表），本件係因細故爭執而生鬥毆
    、被告三人出手之輕重、被告丁○○持二把水果刀傷人之手段較為兇殘，及被告
    甲○○、應麒麟二人受傷之程度、被告三人犯罪後均矢口否認犯行之態度及均未
    達成和解等一切情狀，分別量處如主文所示之刑，並均諭知易科罰金之折算標準
    示懲。至被告丁○○持以傷人之扣案水果刀二把，係其隨手於「丸林鮮魚行」內
    拿取而非屬被告所有，是不予宣告沒收。
據上論斷，應依刑事訴訟法第二百九十九條第一項前段，刑法第二十八條、第二百七
十七條第一項、第四十一條第一項前段，罰金罰鍰提高標準條例第一條前段、第二條
，判決如主文。
中      華      民      國      九十一    年      八    月    十二      日
                         臺灣臺中地方法院刑事第二庭
                             審判長法  官    張  智  雄
                                   法  官    陳  如  玲
                                   法  官    蔡  建  興
右正本證明與原本無異。
如不服本判決，應於判決送達後十日內向本院提出上訴狀，上訴於臺灣高等法院臺中
分院( 須附繕本 )。
                                   書記官
中      華      民      國      九十一    年      八    月    十二      日
附錄論罪科刑法條
刑法第二百七十七條第一項：
傷害人之身體或健康者，處三年以下有期徒刑、拘役或一千元以下罰金。
